臺灣高雄地方法院刑事判決　　　　　　　96年度易字第3269號
公　訴　人　臺灣高雄地方法院檢察署檢察官
被　　　告　甲○○
上列被告因業務侵占案件，經檢察官提起公訴（96年度偵字第
22512 號)， 本院判決如下：
    主  文
甲○○意圖為自己不法之所有，而侵占對於業務上所持有之物，
處有期徒刑捌月。
    事  實
一、甲○○前自民國 (下同)95 年10月5 日起任職於麗誌圖書有
    限公司擔任業務員，負責該公司送貨及收取貨款等業務，係
    從事業務之人。詎其竟意圖為自己不法之所有，基於業務侵
    占之犯意，於96年5 月15日，向紅豬租書店收受其訂購坎城
    戲院電影票216 張及三多戲院電影票10張而交付之貨款新台
    幣（下同）3 萬5162元後，變易持有為所有之意思，予以侵
    占入己，並於同年月16日即曠職未到，逃逸藏匿。經麗誌圖
    書有限公司追查，始知上情。
二、案經麗誌圖書有限公司訴由臺灣高雄地方法院檢察署檢察官
    偵查起訴。
      理  由
一、按被告以外之人於審判外之言詞或書面陳述，除法律有規定
    者外，不得作為證據，刑事訴訟法第159 條第1 項固定有明
    文。惟被告以外之人於偵查中向檢察官所為陳述，除顯有不
    可信之情況者外，得為證據，刑事訴訟法第159 條之1 第2
    項亦定有明文。蓋因檢察官與法官同為司法官署，且檢察官
    代表國家偵查犯罪，依法有訊問被告、證人及鑑定人之權力
    ，且須對被告有利、不利之情形均應注意，況徵諸實務運作
    ，檢察官實施刑事偵查程序，亦能恪遵法定程序之要求，不
    致有違法取證情事且可信度極高，是被告以外之人前於偵查
    中已具結而為證述，除反對該項供述得具有證據能力之一方
    ，已釋明「顯有不可信之情況」之理由外，不宜以該證人未
    能於審判中接受他造之反對詰問為由，即遽指該證人於偵查
    中之陳述不具證據能力，方符前揭法條之立法意旨。是證人
    即麗誌圖書有限公司經理乙○○於檢察官偵查時所為之陳述
    （參見臺灣高雄地方法院檢察署96年度他字第5228號卷宗第
    11 頁 、12頁），檢察官、被告於本院96年11月27日審判期
    日表明對於證人乙○○在偵查中之證詞沒有意見，並未曾提
    及檢察官在偵查時，對上揭證人有任何不法取供之情形，是
    上揭證人乙○○之陳述，客觀上並無顯不可信之情況，自具
    有證據能力，合先敘明。
二、訊據被告甲○○於本院準備程序、審理時固坦承確有收受上
    開貨款之事實，惟矢口否認有何業務侵占犯行，辯稱其收受
    上開貨款之後，在回家途中吃飯時，將貨款放在機車置物箱
    內的包包裡面，吃完飯回到家後才發現包包不見了，因為要
    籌錢還給公司，隔天才沒去公司等語。惟查，被告於偵查及
    本院準備程序中均坦承其遺失上開貨款之後，並未報警處理
    ，亦未向公司呈報遺失貨款之事，反向公司佯稱其生病不能
    上班，其所為實與常情有悖，所辯實無足採。此外，上開事
    實業據麗誌圖書有限公司經理楊祟廣於偵查中證述明確，復
    有麗誌圖書有限公司提出之甲○○求職履歷表、侵占物品明
    細表、郵局存證信函、三多電影城出具之收據、購買坎城戲
    院電影票及夢時代戲院估價單、郵政國內匯款執據影本各1
    紙附卷可稽。本件事證明確，被告犯行堪以認定。
三、核被告所為，係犯刑法第336 條第2 項之業務侵占罪。審酌
    被告貪圖小利，未忠於職務，擅自將收取之貨款，挪為私用
    ，造成告訴人麗誌圖書有限公司受有3 萬5162元之損害，行
    為實有可議；且被告迄今未與告訴人達成和解，犯罪後猶矢
    口否認犯行，難認具有悔意；並考量被告並無前科，有臺灣
    高等法院被告前案紀錄表1 紙附卷可考，及其智識程度、犯
    罪之動機、目的、手段等一切情狀，量處如主文所示之刑。
據上論斷，應依刑事訴訟法第299 條第1 項前段、刑法第336 條
第2 項，刑法施行法第1 條之1 ，判決如主文。
本案經檢察官丙○○到庭執行職務。
中　　華　　民　　國　　96　　年　　12　　月　　11　　日
                  刑事第九庭  審判長法  官  陳建和
                                    法  官  王奕勛
                                    法  官  黃紀錄
以上正本證明與原本無異。
如不服本判決應於收受本判決後10日內向本院提出上訴書狀，並
應敘述具體理由，如未敘述上訴理由者，應於上訴期間屆滿後20
日內補提理由書狀於本院（均須按他造當事人之人數附繕本）「
切勿逕送上級法院」。
中　　華　　民　　國　　96　　年　　12　　月　　11　　日
              　　　　　　　　　　　書記官  林姵妤
附錄本件論罪科刑法條：
中華民國刑法第336條
（公務公益侵占罪、業務侵占罪）
對於公務上或因公益所持有之物，犯前條第 1 項之罪者，處 1
年以上 7 年以下有期徒刑，得併科 5 千元以下罰金。
對於業務上所持有之物，犯前條第 1 項之罪者，處 6 月以上
5 年以下有期徒刑，得併科 3 千元以下罰金。
前二項之未遂犯罰之。
